# 关联交易问题

提问人：qd6zf 时间：2013-07-10 16:22:01
请教：集团拟将其下的一块资产无偿划拨给其控股的一家上市公司，作为权益性投入增加上市公司的资本公积，那么被划拨的这块资产是以账面值入账还是以评估值入账？先谢谢了

回答人：chenyiwei
这项资产是否构成业务？构成业务的，按照同一控制下的企业合并的处理原则，以帐面价值入账；不构成业务的，按照该资产的公允价值入账。但是无论属于哪一种情况，记入资本公积的金额都要扣除将资产的公允价值计入应纳税所得额导致的对应的应纳所得税额。

提问人：qd6zf 时间：2013-07-10 22:42:00
是集团下从事销售业务的一家公司，以股权形式注入的，根据您的解答应该按同一控制下企业合并处理吧。
另外，假如是不构成业务的一块资产，以公允价值入账了，以后在集团合并报表层面，该资产公允价值相对原账面价值的增值部分需要抵消吗？

回答人：chenyiwei
集团合并报表层面应当将评估增值予以抵销，恢复到以原账面价值为基础持续计量。